【裁判字號】    97,訴,1441
【裁判日期】    970808
【裁判案由】    給付貨款
【裁判全文】
臺灣臺中地方法院民事判決  97年度訴字第1441號
原      告  敬偉科技興業有限公司
法定代理人  乙○○
訴訟代理人  甲○○
被      告  逸利家電有限公司
法定代理人  丙○○
                        址）
                        ）
上列當事人間請求清償貨款事件，本院於民國97年7月8日言詞辯
論終結，判決如下：
    主    文
被告應給付原告新臺幣貳佰捌拾伍萬伍仟陸佰陸拾元，及自民國
九十七年七月四日起，至清償日止，按年息百分之五計算之利息
。
訴訟費用由被告負擔。
    事實及理由
甲、程序方面：
    按「訴狀送達後，原告不得將原訴變更或追加。但原告請求
    之基礎事實同一，及擴張或減縮應受判決事項之聲明者，不
    在此限。」，民事訴訟法第255條第1項第2款及第3款定有明
    文。本件原告起訴時聲明之第1項原請求：「被告應給付原
    告新臺幣（下同）2,855,660元，及自96年11月29日起至清
    償日止，按年息5%計算之利息。」；嗣於民國97年7月8日言
    詞辯論期日當庭原告將第1項之訴之聲明變更為「被告應給
    付原告2,855,660元，及自起訴狀繕本送達翌日起至清償日
    止，按年息5%計算之利息。」，依前開說明，應予准許。
乙、實體方面：
一、本件原告起訴主張：被告自96年8月間起陸續向原告買進迪
    士尼12吋箱扇等多項電器產品，96年8月21日至9月17日共積
    欠貨款132,250元，96年9月21日至10月17日共積欠貨款862,
    930元、96年10月22日至11月14日共積欠貨款948,980元、96
    年11月26日至11月29日共積欠貨款673,000元，以上貨款共
    計2,617,160元。另被告簽發用以支付其他貨款，面額為238
    500元之支票1紙，於到期日提示後亦因存款不足而無法兌現
    ，故被告總計積欠原告2,855,660元，原告屢經催討均無效
    果。為此，爰依買賣契約之法律關係提起本訴等語。並聲明
    ：被告應給付原告2,855,660元，及自起訴狀繕本送達翌日
    起至清償日止，按年息5%計算之利息。
二、被告未於言詞辯論期日到場，亦未提出書狀為何聲明或陳述
    。
三、得心證之理由：按當事人對於他造主張之事實，於言詞辯論
    時不爭執者，視同自認；當事人對於他造主張之事實，已於
    相當時期受合法之通知，而於言詞辯論期日不到場，亦未提
    出準備書狀爭執者，準用第一項之規定，民事訴訟法第280
    條第1項、第3項分別定有明文。查原告主張之事實，業據其
    提出96年8月21日至9月17日銷貨憑單、96年9月21日至10月
    17日銷貨憑單、96年10月22日至11月14日銷貨憑單、96年11
    月26日至11月29日銷貨憑單、應收帳款明細表、支票及退票
    理由單等影本各1份為證，尚非無憑。被告受本院相當時期
    合法之通知，於言詞辯論期日既未到場，復未提出任何書狀
    爭執，依前揭規定，應視同自認，堪信原告之主張為真實。
    從而，原告基於兩造買賣契約之法律關係，請求被告應給付
    原告2,855,660元，及自本起訴狀繕本送達之翌日即97年7月
    4 日起，至清償日止，按年息5%計算之利息，即為有理由，
    應予准許。
四、訴訟費用負擔之依據：民事訴訟法第78條。
中    華    民    國    97    年    8    月    8    日
                  民事第四庭    法  官  呂明坤
正本係照原本作成。
如對本判決上訴，須於判決送達後20日內向本院提出上訴狀。
中    華    民    國    97    年    8    月    8    日
                                書記官


司法院資訊處製作；財團法人民間司法改革基金會備份。
